【裁判字號】    98,易,348
【裁判日期】    981030
【裁判案由】    傷害
【裁判全文】
臺灣嘉義地方法院刑事判決               98年度易字第348號
公  訴  人  臺灣嘉義地方法院檢察署檢察官
被      告  乙○○
上列被告因傷害案件，經檢察官提起公訴（98年度調偵字第221
號），本院判決如下：
    主  文
乙○○犯傷害罪，累犯，處有期徒刑參月，如易科罰金，以新臺
幣壹仟元折算壹日。
    犯 罪 事 實
一、乙○○前因公共危險案件，經本院以94年度嘉交簡字第445
    號判決判處有期徒刑3 月確定，復因違反動產擔保交易法案
    件，經本院以94年度嘉簡字第1095號判決判處有期徒刑3 月
    確定，上開2 案件，嗣經裁定應執行有期徒刑5 月確定，甫
    於民國95年3 月14日縮刑期滿執行完畢。詎猶不知悔改，於
    98年1 月28日16時許，乙○○前往嘉義市○○○路504-1 號
    「文文歌友會」消費時，適遇丁○○在包廂內聽歌，乙○○
    因不滿丁○○不願幫忙拿取麥克風，竟心生不滿，基於普通
    傷害之犯意，徒手以拳頭毆打丁○○胸部2 下，並將丁○○
    拖至歌友會外面，出手推倒丁○○，導致丁○○當場跌倒，
    頭及右手臂碰撞地面，因而受有頭部外傷併頭皮裂傷傷口1.
    5 公分及右手裂傷傷口1.0 公分等傷害。
二、案經丁○○訴由嘉義市政府警察局第一分局報告臺灣嘉義地
    方法院檢察署檢察官偵查起訴。
    理  由
一、按被告以外之人於審判外之陳述，雖不符刑事訴訟法第159
    條之1 至第159 條之4 之規定，而經當事人於審判程序同意
    作為證據，法院審酌該言詞陳述或書面陳述作成時之情況，
    認為適當者，亦得為證據。當事人、代理人或辯護人於法院
    調查證據時，知有第159 條第1 項不得為證據之情形，而未
    於言詞辯論終結前聲明異議者，視為有前項之同意，刑事訴
    訟法第159條之5定有明文。查本件被告乙○○於言詞辯論終
    結前，對於下述本院採為認定犯罪事實依據之各項證據之證
    據能力，均未聲明異議（見本院卷第19、39頁），復經本院
    於審理時逐一提示予被告表示意見（見本院卷第66至67頁）
    ，本院審酌該等證據之取得過程並無瑕疵，與本案待證事實
    間復具有相當之關聯性，以之為本案證據並無不當，自得採
    為本件認定事實之基礎，合先敘明。
二、訊據被告乙○○固坦承有於上開時、地，前往「文文歌友會
    」，並與告訴人丁○○發生口角、肢體衝突等事實，惟矢口
    否認有何傷害犯行，並辯稱：伊當天下午進去「文文歌友會
    」，是為了要找朋友，朋友不在裡面，所以一下子就出來了
    ，在歌友會內的櫃臺遇到告訴人，告訴人要喝酒、吃菜，並
    且要伊出錢、出包廂費，伊不要，告訴人就出手打伊胸部、
    嘴唇，告訴人在打伊的時候，伊有擋，告訴人往後退，踩到
    後面較低的地方跌倒受傷，整個過程，歌友會的老闆娘丙○○○、歌友會對面大樓管理員林榮森都有看到，當時至現場
    巡邏的警員甲○○也有看到云云。經查：
  (一)上開犯罪事實，業據證人即告訴人於本院審理中證述：伊於
    當日16時許，1 個人前往歌友會聽歌，是歌友會進去右邊第
    1 間的包廂，那是投幣式唱歌的包廂，伊並不認識包廂內唱
    歌的人，伊也不認識被告，只是有跟被告買過豬肉而已，被
    告也在裡面，後來伊進去聽完約2 首歌後，被告對伊說「喂
    喂麥克風拿給我」，伊覺得被告沒有禮貌，伊就沒有拿給被
    告，被告就罵伊三字經，伊質問被告為何罵伊，被告就用拳
    頭打伊胸部2 下，後來並將伊拖到歌友會外面，將伊推倒，
    讓伊頭部、右手臂受傷等語明確（見本院卷第61至64頁），
    參以被告於偵查中及本院審理中均自承案發當日確曾與告訴
    人發生爭執，雙方並有肢體衝突等情，衡之被告為年富力強
    之30餘歲壯年人，而告訴人為已年近70歲之年邁老人（告訴
    人係29年11月3 日生，見警卷第1 頁），雙方體型、力氣相
    差甚鉅，且觀之告訴人到庭時之體態，其步行緩慢，行動舉
    止尚顯吃力，身體瘦弱，與被告壯年人之體態相差甚多，衡
    情告訴人應無主動向被告尋釁之理，是告訴人於本院審理中
    所為之上開證述，應可採信。此外，告訴人因被告上開傷害
    犯行，受有頭部外傷併頭皮裂傷傷口1.5 公分及右手裂傷傷
    口1.0 公分等傷害，亦有財團法人天主教聖馬爾定醫院98年
    1 月28日98字01538 號診斷證明書1 紙在卷足佐，是被告確
    有上開因與告訴人發生口角，心生不滿，即基於普通傷害之
    犯意，出手推倒告訴人致其受有上開傷害等情，至屬灼然。
  (二)至被告辯稱：伊當天下午進去「文文歌友會」，是為了要找
    朋友，朋友不在裡面，所以一下子就出來了，在歌友會內的
    櫃臺遇到告訴人，告訴人要喝酒、吃菜，並且要伊出錢、出
    包廂費，伊不要，告訴人就出手打伊胸部、嘴唇，告訴人在
    打伊的時候，伊有擋，告訴人往後退，踩到後面較低的地方
    跌倒受傷，整個過程，歌友會的老闆娘丙○○○、歌友會對
    面大樓管理員林榮森都有看到，當時巡邏到現場的警員甲○○也有看到云云，惟查：(1)被告於警詢中先供承：伊於98年
    1 月28日14時左右進入歌友會唱歌，告訴人於當日15時左右
    進入歌友會唱歌，他向伊說要唱伊的歌，伊要讓他唱歌，但
    是要各付各的云云（見警卷第5 頁），復於本院審理中供陳
    ：伊當天進去歌友會要找隔壁排骨飯的老闆，進去歌友會左
    邊第1 間，看一下就出來，連唱歌都沒有，告訴人因為要喝
    酒、唱歌，要伊出錢云云（見本院卷第68、70頁），是被告
    就其當日進入歌友會之時間、進入歌友會是否唱歌，以及何
    以與告訴人發生爭執等情節，於警詢中及本院審理中先後供
    述顯屬迥異，而事實發生經過豈有二致之理，是被告所辯可
    否逕予採信，已然有疑。(2)經本院依被告聲請傳訊證人即嘉
    義市政府警察局第一分局八掌派出所警員甲○○到庭證稱：
    伊當日是接獲上級勤務中心轉報，前往處理，到達現場時，
    告訴人已經準備要上救護車，當時並沒有看到被告與告訴人
    出手的情形，歌友會老闆娘丙○○○及大樓管理員林榮森均
    沒有在現場，事後伊去查證，他們都說沒有看到等語明確（
    見本院卷第40至43頁），足見證人甲○○當日係接獲報案後
    ，前往歌友會處理，抵達現場後並未看到被告與告訴人發生
    衝突之情形，顯與被告上開辯稱證人甲○○係巡邏至現場，
    並看到爭執過程云云，核屬不符。又證人甲○○於案發後向
    歌友會老闆娘丙○○○、大樓管理員林榮森查證，丙○○○
    向其表示：當時在全買購物，並未看到打架情形等語，而林
    榮森亦稱：沒有看到打架情形等語，此有證人甲○○出具之
    職務報告1 紙存卷足據（見本院卷第49頁），是渠等均未目
    睹本案發生經過等情，亦係明確，由此亦徵，被告上開辯稱
    證人甲○○、歌友會老闆娘丙○○○及對面大樓管理員林榮
    森等人均目睹本案發生經過云云，均與事實相左。另被告於
    本院審理中一再聲請傳喚丙○○○、林榮森到庭證述本案發
    生經過，惟丙○○○、林榮森2 人，已向警方陳述均未目睹
    發生經過，業如前述，且向警方表明不願至警局製作談話筆
    錄，亦不願至法院作證，此均有證人甲○○製作上開職務報
    告可佐，是本院認渠等2 人非但就本案真實發現無所助益，
    亦無從對被告為有利之認定，自無庸再行傳訊，附此敘明。
    (3)另被告辯稱告訴人出手打伊胸部、嘴唇云云，並提出陽明
    醫院98年1 月31日診斷證明書佐證（見警卷第10頁），然該
    診斷證明書顯示被告前往就診之時間為98年1 月31日，而本
    案係發生同年月28日，如被告卻係遭告訴人毆打成傷，何以
    不於28日當日即前往就診，而拖延至31日始前往診治？且縱
    使上開診斷證明書所載之傷勢為真，就被告前往診治之時序
    而言，亦無其他證據可資認定係告訴人所為。況徵諸告訴人
    之年紀老邁、體型瘦弱，如欲出手致年富力強之被告成傷，
    亦屬與常情相違，是被告雖提出上開診斷證明書以資佐證，
    惟尚難令本院產生對被告有利之認定。再者，於本案發生後
    ，被告曾於當日17時35分許，在八掌派出所製作警詢筆錄，
    並稱伊嘴唇遭告訴人打傷致腫脹云云（見警卷第5 至6 頁）
    ，惟據證人甲○○到庭證述：當時伊有看到被告嘴唇，腫腫
    的，像是吃檳榔，應該不是被打的等語（見本院卷第42頁）
    ，且依卷附被告嘴唇照片2 張（見警卷第11頁）觀察，亦難
    認被告嘴唇有何遭毆打成傷之跡象，足見被告上開辯稱告訴
    人出手毆打致其嘴唇、胸部成傷，均屬無稽之談。是被告上
    開辯稱，均與事實、常情相迥，顯係臨訟卸責之詞，均難採
    憑。
  (三)綜上所述，被告因與告訴人發生口角，竟心生不滿，出手推
    倒告訴人致其受有上開傷害，應屬灼然，被告上開所辯，均
    係狡飾情詞，不足採信。從而，本件事證已臻明確，被告上
    開傷害犯行，洵堪認定，應予依法論科。
三、核被告所為，係犯刑法第277 條第1 項之傷害罪。被告前因
    公共危險案件，經本院以94年度嘉交簡字第445 號判決判處
    有期徒刑3 月確定，復因違反動產擔保交易法案件，經本院
    以94年度嘉簡字第1095號判決判處有期徒刑3 月確定，上開
    2 案件，嗣經裁定應執行有期徒刑5 月確定，甫於95年3 月
    14日縮刑期滿執行完畢等情，有臺灣高等法院被告前案紀錄
    表1 份附卷可參，其於有期徒刑執行完畢後，5 年內故意再
    犯本件有期徒刑之罪，為累犯，應依刑法第47條第1 項之規
    定，加重其刑。爰審酌被告素行非佳，業如前述，及被告自
    承：高職肄業，未婚，有1 個5 歲小孩，小孩由女友扶養，
    目前從事賣豬肉工作，1 個月收入約新臺幣2 萬元，豬肉攤
    由父親打理，母親去世，2 個姊姊已經出嫁等家庭狀況，僅
    因一時口角，即以年富力強之優勢，出手推倒年邁體弱之告
    訴人，致使告訴人受有上開傷害，且犯罪後冥頑不靈，非但
    矢口否認犯行，更拒絕認錯，未向告訴人表示歉意，及不願
    與告訴人商討和解，賠償告訴人所受之傷害，以略贖前愆，
    犯後態度實屬不佳，惟考量告訴人所受之上開傷害尚非重大
    等一切情狀，量處被告如主文所示之刑，併諭知易科罰金之
    折算標準，以資懲儆。
據上論斷，應依刑事訴訟法第299 條第1 項前段，刑法第277 條
第1 項、第47條第1 項、第41條第1 項前段，刑法施行法第1 條
之1 第1 項、第2 項前段，判決如主文。
本案經檢察官侯德人到庭執行職務。
中    華    民    國    98    年   10    月     30    日
                    刑事第一庭  審判長法  官  許進國
                                      法  官  黃琴媛
                                      法  官  張志偉
以上正本證明與原本無異。
如不服本判決應於收受判決後10日內向本院提出上訴書狀，並應
敘述具體理由；其未敘述上訴理由者，應於上訴期間屆滿後20日
內向本院補提理由書（均須按他造當事人之人數附繕本）「切勿
逕送上級法院」。告訴人或被害人如對於本判決不服者，應具備
理由請求檢察官上訴，其上訴期間之計算係以檢察官收受判決正
本之日期為準。
中    華    民    國    98    年   10    月     30    日
                                      書記官  張子涵
附錄法條：
中華民國刑法第277條第1項
（普通傷害罪）
傷害人之身體或健康者，處 3 年以下有期徒刑、拘役或 1 千元
以下罰金。


司法院資訊處製作；財團法人民間司法改革基金會備份。
